Materials for lyx workshop/LyX.app/Contents/Resources/dicts/ast_ES.aff
SFX H   0     íes         ender              # encenderíes
SFX H   0     íamos       ender              # encenderíamos
SFX H   0     íemos       ender              # encenderíemos
SFX H   0     íais        ender              # encenderíais
SFX H   0     íeis        ender              # encenderíeis
SFX H   0     íen         ender              # encenderíen
SFX H   ender iendi       ender              # enciendi
SFX H   er    i           ender              # encendi
SFX H   er    éi          ender              # encendéi
SFX H   er    iendo       ender              # encendiendo
SFX H   er    ío          ender              # encendío
SFX H   er    ida         ender              # encendida
SFX H   er    íu          ender              # encendíu
SFX H   er    íos         ender              # encendíos
SFX H   er    íes         ender              # encendíes
SFX H   ener  engo        ener               # tengo
SFX H   ener  ienes       ener               # tienes
SFX H   ener  ién         [elns]tener        # caltién
SFX H   ener  enemos      ener               # tenemos
SFX H   ener  enéis       ener               # tenéis
SFX H   ener  ienen       ener               # tienen
SFX H   ener  enía        ener               # tenía
SFX H   ener  eníes       ener               # teníes
SFX H   ener  eníamos     ener               # teníamos
SFX H   ener  eníemos     ener               # teníemos
SFX H   ener  eníais      ener               # teníais
SFX H   ener  eníeis      ener               # teníeis
SFX H   ener  eníen       ener               # teníen
SFX H   ener  uvi         ener               # tuvi
SFX H   ener  evi         ener               # tevi
SFX H   ener  uvisti      ener               # tuvisti
SFX H   ener  uviesti     ener               # tuviesti
SFX H   ener  uvo         ener               # tuvo
SFX H   ener  evo         ener               # tevo
SFX H   ener  uvimos      ener               # tuvimos
SFX H   ener  uviemos     ener               # tuviemos
SFX H   ener  uvistis     ener               # tuvistis
SFX H   ener  uviestis    ener               # tuviestis
SFX H   ener  uvieron     ener               # tuvieron
SFX H   ener  enga        ener               # tenga
SFX H   ener  engas       ener               # tengas
SFX H   ener  engamos     ener               # tengamos
SFX H   ener  engáis      ener               # tengáis
SFX H   ener  engan       ener               # tengan
SFX H   ener  uviera      ener               # tuviera
SFX H   ener  uviere      ener               # tuviere
SFX H   ener  uvieras     ener               # tuvieras
SFX H   ener  uvieres     ener               # tuvieres
SFX H   ener  uviéramos   ener               # tuviéramos
SFX H   ener  uviéremos   ener               # tuviéremos
SFX H   ener  uvierais    ener               # tuvierais
SFX H   ener  uviereis    ener               # tuviereis
SFX H   ener  uvieran     ener               # tuvieran
SFX H   ener  uvieren     ener               # tuvieren
SFX H   ener  endré       ener               # tendré
SFX H   ener  endrás      ener               # tendrás
SFX H   ener  endrá       ener               # tendrá
SFX H   ener  endremos    ener               # tendremos
SFX H   ener  endréis     ener               # tendréis
SFX H   ener  endrán      ener               # tendrán
SFX H   ener  endría      ener               # tendría
SFX H   ener  endríes     ener               # tendríes
SFX H   ener  endríamos   ener               # tendríamos
SFX H   ener  endríemos   ener               # tendríemos
SFX H   ener  endríais    ener               # tendríais
SFX H   ener  endríeis    ener               # tendríeis
SFX H   ener  endríen     ener               # tendríen
SFX H   ener  én          [elns]tener        # caltén
SFX H   er    éi          ener               # tenéi
SFX H   ener  eniendo     ener               # teniendo
SFX H   er    ío          ener               # tenío
SFX H   er    ida         ener               # tenida
SFX H   er    íu          ener               # teníu
SFX H   er    íos         ener               # teníos
SFX H   er    íes         ener               # teníes
SFX H   erer  iero        erer               # quiero
SFX H   erer  ies         erer               # quies
SFX H   erer  ier         erer               # quier
SFX H   erer  eremos      erer               # queremos
SFX H   erer  eréis       erer               # queréis
SFX H   erer  ieren       erer               # quieren
SFX H   erer  ería        erer               # quería
SFX H   erer  eríes       erer               # queríes
SFX H   erer  eríamos     erer               # queríamos
SFX H   erer  eríemos     erer               # queríemos
SFX H   erer  eríais      erer               # queríais
SFX H   erer  eríeis      erer               # queríeis
SFX H   erer  eríen       erer               # queríen
SFX H   erer  ixi         erer               # quixi
SFX H   erer  ixisti      erer               # quixisti
SFX H   erer  ixesti      erer               # quixesti
SFX H   erer  ixo         erer               # quixo
SFX H   erer  iximos      erer               # quiximos
SFX H   erer  ixemos      erer               # quixemos
SFX H   erer  ixistis     erer               # quixistis
SFX H   erer  ixestis     erer               # quixestis
SFX H   erer  ixeron      erer               # quixieron
SFX H   erer  iera        erer               # quiera
SFX H   erer  ieras       erer               # quieras
SFX H   erer  eramos      erer               # queramos
SFX H   erer  eráis       erer               # queráis
SFX H   erer  ieran       erer               # quieran
SFX H   erer  ixera       erer               # quixera
SFX H   erer  ixere       erer               # quixere
SFX H   erer  ixeras      erer               # quixeras
SFX H   erer  ixeres      erer               # quixeres
SFX H   erer  ixéramos    erer               # quixéramos
SFX H   erer  ixéremos    erer               # quixéremos
SFX H   erer  ixerais     erer               # quixerais
SFX H   erer  ixereis     erer               # quixereis
SFX H   erer  ixeran      erer               # quixeran
SFX H   erer  ixeren      erer               # quixeren
SFX H   erer  edré        erer               # quedré
SFX H   erer  edrás       erer               # quedrás
SFX H   erer  edrá        erer               # quedrá
SFX H   erer  edremos     erer               # quedremos
SFX H   erer  edréis      erer               # quedréis
SFX H   erer  edrán       erer               # quedrán
SFX H   erer  edría       erer               # quedría
SFX H   erer  edríes      erer               # quedríes
SFX H   erer  edríamos    erer               # quedríamos
SFX H   erer  edríemos    erer               # quedríemos
SFX H   erer  edríais     erer               # quedríais
SFX H   erer  edríeis     erer               # quedríeis
SFX H   erer  edríen      erer               # quedríen
SFX H   er    éi          erer               # queréi
SFX H   er    iendo       erer               # queriendo
SFX H   er    ío          erer               # querío
SFX H   er    ida         erer               # querida
SFX H   er    íu          erer               # queríu
SFX H   er    íos         erer               # queríos
SFX H   er    íes         erer               # queríes
SFX H   erver iervo       erver              # fiervo
SFX H   erver ierves      erver              # fierves
SFX H   erver ierve       erver              # fierve
SFX H   erver ervemos     erver              # fervemos
SFX H   erver ervéis      erver              # fervéis
SFX H   erver ierven      erver              # fierven
SFX H   erver ervía       erver              # fervía
SFX H   erver ervíes      erver              # fervíes
SFX H   erver ervíamos    erver              # fervíamos
SFX H   erver ervíemos    erver              # fervíemos
SFX H   erver ervíais     erver              # fervíais
